臺灣桃園地方法院刑事判決　　　　　99年度交易字第335 號
公　訴　人　臺灣桃園地方法院檢察署檢察官
被　　　告　楊國清
上列被告因公共危險案件，經檢察官聲請以簡易判決處刑（99年
度偵字第21250 號），本院認不宜以簡易判決處刑（99年度桃交
簡字第3187號），改依通常程序審理，判決如下︰
    主      文
楊國清服用酒類，不能安全駕駛動力交通工具而駕駛，累犯，處
有期徒刑柒月。
    事實及理由
一、楊國清前於民國89年間，因公共危險（服用酒類，不能安全
    駕駛動力交通工具而駕駛罪）案件，經本院以89年度桃交簡
    字第1212號判決判處拘役30日確定；復於90年間，因公共危
    險（服用酒類，不能安全駕駛動力交通工具而駕駛罪）案件
    ，經本院以91年度交簡上字第36號判決判處有期徒刑3 月確
    定；又於91年間，因公共危險（服用酒類，不能安全駕駛動
    力交通工具而駕駛罪）案件，經本院以91年度桃交簡字第
    678 號判決判處有期徒刑6 月確定；再於96年間，因過失傷
    害、公共危險（肇事逃逸罪）案件，經本院以97年度審交訴
    字第6 號判決分別判處拘役20日、有期徒刑6 月10日確定，
    而於98年2 月2 日接續執行完畢( 本件構成累犯) 。詎料其
    不思悔改，基於服用酒類，不能安全駕駛動力交通工具而駕
    駛之犯意，於99年7 月29日晚間9 時至同日晚間10時許止，
    在桃園縣蘆竹鄉南崁地區其姊夫家中飲酒後，已達不能安全
    駕駛動力交通工具之程度，竟仍駕駛動力交通工具車牌號碼
    KFQ-499 號重型機車上路。嗣於同日晚間11時32分許，行經
    桃園縣八德市○○路○ 段802 巷口時，為警攔檢對之實施酒
    測，測得其吐氣所含酒精成分每公升0.62毫克而查獲。
二、案經桃園縣政府警察局八德分局報請臺灣桃園地方法院檢察
    署檢察官偵查後聲請以簡易判決處刑，本院認不宜以簡易判
    決處刑，改用通常程序審判之。
壹、程序方面:
一、按檢察官聲請以簡易判決處刑之案件，經法院認為有刑事訴
    訟法第451 條之1 第4 項但書之情形者，應適用通常程序審
    判之，刑事訴訟法第452 條定有明文。查本件被告楊國清被
    訴公共危險乙案，本院於審理後，認不宜以簡易判決處刑，
    爰依同法第452 條之規定，改用通常程序審判之，合先敘明
    。
二、本件認定事實所引用之桃園縣政府警察局酒後駕車當事人呼
    氣酒精測定紀錄表、測試觀察紀錄表、汽車駕駛人酒後生理
    協調平衡檢測紀錄卡等書證，並無證據證明係公務員違背法
    定程式所取得，亦無刑事訴訟法第159 條之4 之顯有不可信
    之情況與不得作為證據之情形，故依法上開文書證據，均有
    證據能力。
貳、實體方面:
一、訊據被告楊國清對於上開犯罪事實所示時、地，其飲酒後駕
    車，經警攔檢對之實施酒測，測得其吐氣所含酒精成分每公
    升0.62毫克而查獲之情均坦承不諱，並有酒精呼氣檢測單1
    份顯示其吐氣所含酒精成分每公升0.62毫克情形可佐。依交
    通部運輸研究所90年9 月24日運安字第900005854 號函所載
    呼氣中酒精濃度每公升含量為0.25毫克，即相當於血液中酒
    精濃度（ＢＡＣ）百分之0.05，且依該函所附該所79年「駕
    駛人行為反應之研究－酒醉駕車對駕駛行為之分析研究」指
    出：ＢＡＣ達百分之0. 03 至百分之0.05時，對駕駛能力
    之影響為：多數駕駛人心境逐漸變幻不定，視覺與反應靈敏
    性減弱，對速度及距離的判斷力差。對心理行為之影響為：
    觀察力逐漸欠缺，心情漸趨輕鬆，自信心增加，多話，精神
    狀態處於陶醉感。ＢＡＣ到達百分之0.05至百分之0.08時
    ，對駕駛能力之影響為：反應遲鈍，駕駛能力受損，遲而不
    決或決而不行。對心理行為之影響為：情緒鬆弛，感情與行
    為趨向誇張，肌肉不協調，精神處於興奮狀態。ＢＡＣ到
    達百分之0.08至百分之0.15時，對駕駛能力之影響為：判斷
    力嚴重受到影響，體能與精神協調受損，駕駛之體能困難增
    加。對心理行為之影響為：產生情緒異常現象，步伐不平穩
    ，言語不清，反應惡劣，記憶及判斷力受損，精神處於錯亂
    狀態。
    超過百分之0.15時，對駕駛能力之影響為：視線搖晃，駕
    駛已進入恍惚狀態，判斷及理解遭到扭曲，駕駛不穩定。對
    心理行為之影響為：意識不明，嘔吐，站、走及講話困難，
    責任感喪失，精神處於麻痺狀態。超過百分之0.5 時，對
    駕駛人能力之影響為：無法開車。對心理行為之影響為：爛
    醉如泥，失去知覺可能致死，精神處於昏睡狀態。被告於本
    件所測得之吐氣所含酒精成分為每公升0.62毫克，相當於血
    液中酒精濃度（BAC ）百分之0.124 ，依上開說明，其判斷
    力嚴重受到影響，體能與精神協調受損，駕駛之體能困難增
    加。再參酌被告酒後生理協調平衡檢測結果，5 項檢測中有
    3 項不合格，並有駕駛蛇行、車身搖擺不定，轉彎半徑過大
    或過小等駕駛操控力欠佳之情形，且命其作平衡動作，其有
    腳步不穩情形，又查獲過程中有多話情形，此有桃園縣政府
    警察局汽車駕駛人酒後生理協調平衡檢測紀錄卡1 份、測試
    觀察紀錄表1 紙附卷可稽，益見被告駕車當時已達於不能安
    全駕駛動力交通工具程度。綜上，足認被告上開任意性自白
    與事實相符，堪以採信，本件事證明確，被告犯行洵堪認定
    ，應依法論科。
三、核被告所為，係犯刑法第185 條之3 之服用酒類不能安全駕
    駛動力交通工具而駕駛罪。被告有如犯罪事實欄所示之有期
    徒刑執行完畢之情形，此有臺灣高等法院被告前案紀錄表各
    1 份可按。其於受此有期徒刑之執行完畢後，5 年內故意再
    犯本件有期徒刑以上之刑之罪，為累犯，應依刑法第47條第
    1 項規定，依法加重其刑。爰審酌被告明知酒精成分對人之
    意識、控制能力具有不良影響，超量飲酒後會導致對週遭事
    務之辨識及反應能力較平常狀況薄弱，竟仍不知謹慎，於飲
    酒後呼氣酒精濃度達每公升0.62毫克以上之酒醉情況下，猶
    騎乘重型機車於公眾往來之道路，顯然漠視自己及公眾生命
    財產安全，所為誠屬不該，且被告前已有3 次酒後駕車前科
    等情，其再為本件酒後駕車犯行，顯見猶不知記取教訓戒慎
    其行，亦難認確具悔意，惟念及被告犯後坦承犯行，犯後態
    度尚可等一切情狀，認公訴人求刑有期徒刑8 月以上，略嫌
    過重，應以如主文所示之刑為當，以示懲儆。
據上論斷，應依刑事訴訟法第452 條、第299 條第1 項前段，刑
法第185 條之3 、第47條第1 項，刑法施行法第1 條之1 第1 項
，判決如主文。
本案經檢察官黃惠玲到庭執行職務。
中    華    民    國    100     年    1     月  13    日
                  交通法庭     審判長 法  官  徐培元
                                      法  官  陳秋君
                                      法  官  李麗珍
以上正本證明與原本無異。
如不服本判決應於收受判決後10日內向本院提出上訴書狀，並應
敘述具體理由。其未敘述上訴理由者，應於上訴期間屆滿後20日
內向本院補提理由書(均須按他造當事人之人數附繕本)「切勿逕
送上級法院」。
                                      書記官  阮蘭翔
中    華    民    國   100    年    1     月    17    日
附錄論罪科刑依據之法條：
中華民國刑法第185條之3
服用毒品、麻醉藥品、酒類或其他相類之物，不能安全駕駛動力
交通工具而駕駛者，處1 年以下有期徒刑、拘役或科或併科15萬
元以下罰金。